【裁判字號】    95,簡上,337
【裁判日期】    950830
【裁判案由】    清償借款
【裁判全文】
臺灣臺北地方法院民事判決             95年度簡上字第337號
上  訴  人  乙○○
被上訴人    聯邦商業銀行股份有限公司
法定代理人  戊○○
訴訟代理人  甲○○
            丁○○
            丙○○
上列當事人間請求清償借款事件，上訴人對於中華民國九十五年
四月二十六日臺灣臺北地方法院臺北簡易庭95年度北簡字第1294
8號第一審判決提起上訴，本院於九十五年八月十六日言詞辯論
終結，判決如下：
    主  文
上訴駁回。
第二審訴訟費用由上訴人負擔。
    事實及理由
一、被上訴人起訴主張：上訴人於民國92年2月25日向被上訴人
    申請「國民現金卡」，貸款最高訂約額度為新臺幣（下同）
    20萬元，約定利息按年息18.25%計算（綜合約定書第壹篇第
    三條），以日計息，且每動用1筆借款時，需繳納100元之提
    領費，如未按期攤繳本息時，於遲延期間，則按年息20%給
    付遲延利息（綜合約定書第壹篇第五條末段），該借款即喪
    失期限利益，全部債務視為到期（綜合約定書第肆篇第四條
    ）。詎料，上訴人陸續動用貸款後，自95年1月23日起即未
    依約還款，全部債務視為到期，迄今尚積欠本金116,10 0元
    及自95年1月24日起至95年2月23日止，按年息18.25%計算之
    利息，暨自95年2月24日起至清償日止，按年息20%計算之遲
    延利息。
二、上訴人對於曾向被上訴人借款，自95年1月23日起未依約繳
    納本息，迄今尚欠本金116,100元等事實，並不爭執，也願
    意繼續還款，但因利息過高，恐負擔不起，希望被上訴人能
    降低利率等語置辯。
三、本件原審對於被上訴人之請求，判決上訴人全部敗訴，上訴
    人全部聲明不服，求為(一)廢棄原判決。(二)駁回被上訴人第一
    審之訴；被上訴人則求為判決駁回上訴。
四、按系爭聯邦銀行「國民現金」綜合約定書（附於原審卷第7
    頁）第壹篇第三條已明白約定「貸款利率為固定年利率18.
    25%計算，按日計息」，第五條末段約定「若有所延遲，立
    約人同意依  貴行規定，以年利率20%支付延遲期間之延遲
    利息」，是上訴人對於約定書之內容無異議，而簽名向被上
    訴人申請貸款，應認定兩造間對於計息之利率有所合意，上
    訴人應受拘束，自應按約定之利率繳納利息無訛。至於上訴
    人於本院準備程序時曾請求被上訴人降低利率為按年息4%計
    算利息，分5年清償貸款，被上訴人之代理人雖表示願意代
    為申請，但於本院95年6月30日準備程序時，被上訴人同意
    上訴人每期攤還之金額，並非以年息4%計算，致兩造未能當
    庭達成分期攤還之訴訟上和解，嗣後被上訴人亦未表示同意
    上訴人分5年攤還貸款，並按年息4%計算利息之和解條件，
    是兩造間並未成立和解甚明，上訴人指稱被上訴人已同意利
    息按年息4%計算，應屬誤會，尚非可採。
五、綜上所述，本件上訴人辯稱系爭貸款應按年息4%計算，並無
    可採。從而，被上訴人本於消費借貸之法律關係，請求上訴
    人給付借款本金及利息，為有理由，應予准許。原審判命上
    訴人如數給付，於法並無不合。上訴意旨指摘原判決不當，
    求予廢棄改判，為無理由，應予駁回其上訴。
六、據上論結，本件上訴為無理由，依民事訴訟法第436條之1第
    3項、第449條第1項、第78條，判決如主文。
中    華    民    國    95    年    8     月    30    日
              民事第五庭審判長法      官  翁昭蓉
                              法      官  陳心弘
                              法      官  陶亞琴
以上正本係照原本作成。
本件判決不得上訴。
中    華    民    國    95    年    8     月    30    日
                              法院書記官  吳芳玉


司法院資訊處製作；財團法人民間司法改革基金會備份。
